Minutes et répertoires du notaire Charles TOUVENOT, 13 juillet 1681 - 25 novembre 1721 (étude XXXVI)
Archives nationales
- Minutes de Charles TOUVENOT, 13 juillet 1681 - 25 novembre 1721; MC/ET/XXXVI/245 - MC/ET/XXXVI/387
  - Minutes. 1700, août - 1700, décembre, août 1700 - décembre 1700; MC/ET/XXXVI/301
    - Menuisier Thierry Joly majeur § Se met en apprentissage pour 6 ans chez Jean Dusaussay, maître menuisier, rue Montmartre. Il sera nourri, logé, couché, chauffé, blanchi et recevra, au bout de 18 mois et jusqu'à la fin de son apprentissage, trois demi setiers de vin par jour. Moyennant 200 livres versées par son précédent maître Gabriel Levasseur, conseiller du roi, maître ordinaire en la chambre de comptes, demeurant rue Neuve Saint-Honoré., 17 novembre 1700; MC/ET/XXXVI/301
      contrat d'apprentissage; Joly, Thierry; Dusaussay, Jean; Levasseur, Gabriel
    - DUSSOUS maître menuisier La Ville Neuve, par Notre Dame de Bonne Nouvelle § Contrat d'apprentissage de Simon Sabatier, 27 novembre 1700; MC/ET/XXXVI/301
    - Sabatier (Simon) 17 ans, menuisier § Mis en apprentissage par sa mère Marie Guiot veuve de Jean Sabatier, menuisier à Fontainebleau, pour 6 ans, chez Dussous, maître menuisier à la Villeneuve, paroisse Notre-Dame-de-Bonne-Nouvelle. Il sera logé et nourri, moyennant 60 livres, 27 novembre 1700; MC/ET/XXXVI/301
      contrat d'apprentissage; Sabatier, Simon; Guiot, Marie; Sabatier, Jean
    - JACQUET (François) maître menuisier, juré en charge de la communauté § Contrat d'apprentissage de Simon Sabatier, 27 novembre 1700; MC/ET/XXXVI/301
      contrat d'apprentissage; Jacquet, François
    - HAVARD (Etienne) maître menuisier, juré en charge de la communauté § Contrat d'apprentissage de Simon Sabatier, 27 novembre 1700; MC/ET/XXXVI/301
      contrat d'apprentissage; Havard, Etienne
    - BRUNNET (André) maître tourneur en ébène rue du Mail § Contrat d'apprentissage de André Messager, 7 décembre 1700; MC/ET/XXXVI/301
      contrat d'apprentissage; Brunnet, André
    - Tourneur en ébène MESSAGER (Nicolas) 17 ans § Mis en apprentissage par Nicolas Fourniau, facteur des dames de Poissy, rue du Hurepoix, pour 5 ans, chez André Brunnet, maître tourneur en ébène, rue du Mail. Il sera nourri et logé, sans denier débourser, 7 décembre 1700; MC/ET/XXXVI/301
      contrat d'apprentissage; Messager, Nicolas
    - Constitution par Louis-Hubert Misson, sculpteur et marbrier des bâtiments du roi, demeurant rue Poissonnière, de 125 livres de rente au profit de sa mère, veuve d'Hubert Misson, et après son décès à ses héritiers, ladite veuve Misson lui ayant abandonné les 2.500 livres provenant du remboursement que lui a fait le même jour le prince de Condé de 125 livres de rente constituées au profit d'Hubert Misson., 16 décembre 1700; MC/ET/XXXVI/301
      Documents du Minutier central concernant l'histoire de l'art (1700-1750), par Mireille Rambaud, tome I [études XXXVI, LXVIII, LXX, XCI, XCII, CXIII, CXV, CXVIII, soit 1543 actes], Paris, Archives nationales, 1964, p. 289 (instrument de recherche imprimé dématérialisé, certaines notices sont plus détaillées dans la version intégrale accessible en ligne par la rubrique 'Autres instruments de recherche', voir contexte dans le Plan d’orientation général - Notaires de Paris, guides thématiques du Minutier).
  - Minutes. 1701, janvier - 1701, avril, janvier 1701 - avril 1701; MC/ET/XXXVI/302/A
    Ancienne(s) cote(s):
    ET/XXXVI/302
    - Leroy, maître menuisier, rue Poissonnière, paroisse Saint-Eustache § Mariage de sa veuve, Marguerite Barbier, et de François Lottin, menuisier, 1er janvier 1701; MC/ET/XXXVI/302/A
      contrat de mariage; Leroy, M.; Barbier, Marguerite; Lottin, François
    - Lottin (François), menuisier, rue Poissonnière, paroisse Saint-Eustache § Mariage de .. et de Marguerite Barbier veuve de Le Roy, maître menuisier, 1er janvier 1701; MC/ET/XXXVI/302/A
      contrat de mariage; Lottin, François; Barbier, Marguerite; Le Roy, M.
    - BENARD (Guillaume) maître maçon § Mariage de Nicolas Benard, son fils, et de Jeanne Joliot, 21 février 1701; MC/ET/XXXVI/302/A
      contrat de mariage; Benard, Guillaume
    - BENARD (Nicolas) maître maçon appareilleur des Bâtiments du Roi faubourg de Richelieu, paroisse Saint-Eustache § Mariage de .. et de Jeanne Joliot, 21 février 1701; MC/ET/XXXVI/302/A
      contrat de mariage; Benard, Nicolas
    - Devis des travaux de maçonnerie, charpenterie, couverture, etc. à faire à l'hôtel d'Elbeuf pour réparer les dommages causés par l'ouragan du 2 février, suivi du marché aux termes duquel Jean Sérouge s'engage envers le duc d'Elbeuf, ès qualité, à exécuter les travaux, moyennant 2.600 livres., 25 février 1701; MC/ET/XXXVI/302/A
      La cote donnée par l'instrument de recherche imprimé (MC/ET/XXXVI/302) a été mise à jour; la cote est MC/ET/XXXVI/302/A.
      Documents du Minutier central concernant l'histoire de l'art (1700-1750), par Mireille Rambaud, tome I [études XXXVI, LXVIII, LXX, XCI, XCII, CXIII, CXV, CXVIII, soit 1543 actes], Paris, Archives nationales, 1964, p. 419 (instrument de recherche imprimé dématérialisé, certaines notices sont plus détaillées dans la version intégrale accessible en ligne par la rubrique 'Autres instruments de recherche', voir contexte dans le Plan d’orientation général - Notaires de Paris, guides thématiques du Minutier).
    - COLLET (Jean) maître menuisier rue de Cléry. paroisse Saint-Eustache § Contrat d'apprentissage de Antoine Varlet, 16 mars 1701; MC/ET/XXXVI/302/A
      contrat d'apprentissage; Collet, Jean
    - Menuisier Varlet (Antoine), 30 ans, rue de Périgueux § Se met en apprentissage pour 6 ans, chez Jean Collet, maître menuisier, rue de Cléry. Il sera nourri et logé, moyennant 150 livres., 16 mars 1701; MC/ET/XXXVI/302/A
      contrat d'apprentissage; Varlet, Antoine; Collet, Jean
    - Ravinet (Claude), maître menuisier, juré en charge de la communauté § Contrat d'apprentissage de Antoine Varlet, 16 mars 1701; MC/ET/XXXVI/302/A
      contrat d'apprentissage; Ravinet, Claude; Varlet, Antoine
    - LEBEAU (André) maître menuisier, juré en charge de la communauté § Contrat d'apprentissage de Antoine Varlet, 16 mars 1701; MC/ET/XXXVI/302/A
      contrat d'apprentissage; Lebeau, André
    - CAQUELART (Jean) maître menuisier rue Notre-Dame des Victoires § Contrat d'apprentissage de Jean Donnegée, 28 mars 1701; MC/ET/XXXVI/302/A
      contrat d'apprentissage; Caquelart, Jean
    - LEBEAU (André) maître menuisier, juré en charge de la communauté § Contrat d'apprentissage de Jean Donnegée, 28 mars 1701; MC/ET/XXXVI/302/A
    - Ravinet (Claude), maître menuisier, juré en charge de la communauté § Contrat d'apprentissage de Jean Donnegée, 28 mars 1701; MC/ET/XXXVI/302/A
      contrat d'apprentissage; Ravinet, Claude; Donnegée, Jean
    - Menuisier Donnegée (Jean), 23 ans, rue des Fossés Montmartre, paroisse Saint-Eustache § Se met en apprentissage pour 6 ans chez Jean Caquelart, maître menuisier rue Notre-Dame-des-Victoires. Il sera nourri, logé, couché, blanchi, moyennant 125 livres, 28 mars 1701; MC/ET/XXXVI/302/A
      contrat d'apprentissage; Donnegée, Jean; Caquelart, Jean
  - Minutes. 1701, mai - 1701, août, mai 1701 - août 1701; MC/ET/XXXVI/302/B
    ET/XXXVI/302 bis
    - Mausnier (Jean-Claude), maître menuisier, rue du Petit Reposoir § Bail d'une maison, rue Feydeau, que lui loue Charles Gonin, 8 mai 1701; MC/ET/XXXVI/302/B
      bail; Mausnier, Jean-Claude
    - DELOBEL (Jacques) maître menuisier rue Montmartre § Contrat d'apprentissage de Louis VACHER, 23 mai 1701; MC/ET/XXXVI/302/B
    - Menuisier Vacher ou Le Vacher (Louis), rue Montmartre, paroisse Saint-Eustache § S'engage en qualité d'alloué, pour 2 ans, chez Jacques Delautel, rue Montmartre, sans denier débourser. Il devra se nourrir, loger et entretenir-à-ses frais, mais recevra, la deuxième année, 10 sols par journée de travail, 23 mai 1701; MC/ET/XXXVI/302/B
      contrat de travail; Vacher, Louis
    - CRETTÉ (Léon) menuisier Cloître et par Saint-Jean de Latran § Bail d'une place sur le marché de la place Maubert, 30 mai 1701; MC/ET/XXXVI/302/B
      bail; Cretté, Léon
    - DE LA FEYNE (Jean) brodeur rue des Gravilliers § Bail d'une place au pied de la Croix de la Halle, 2 juin 1701; MC/ET/XXXVI/302/B
      bail; De La Feyne, Jean
    - Mariage de la fille de François Benard, maître à danser, paroisse Saint-Séverin, Jeanne Elisabeth Benard, et Jean Chevallier, bourgeois de Paris., 4 juin 1701; MC/ET/XXXVI/302/B
      Musique XVIIIe siècle, danseurs (1.088 actes), par Madeleine Jurgens, Mireille Rambaud, Valérie Brousselle, 1963, 1984-1996. Le fichier a été traité pour la partie 'danseurs'.(fichier papier entièrement dématérialisé; voir contexte dans le Plan d’orientation général - Notaires de Paris, guides thématiques du Minutier).
      contrat de mariage; Benard, François; Benard, Jeanne-Elisabeth; Chevallier, Jean; enseignant; danseur
    - PESNE (Guillaume) maître horloger § Mariage de Jean Chevallier et de Jeanne Elisabeth Benard, 4 juin 1701; MC/ET/XXXVI/302/B
      contrat de mariage; Pesne, Guillaume
  - Minutes. 1701, septembre - 1701, décembre, septembre 1701 - décembre 1701; MC/ET/XXXVI/303
    - HOUSSIN (Gilles) maître menuisier carrefour Saint-Etienne du Mont § Contrat d'apprentissage de Toussaint Le Jamble., 25 septembre 1701; MC/ET/XXXVI/303
      contrat d'apprentissage; Houssin, Gilles
    - Breuil Château du. § Inv. après décès du marquis du Breuil, 12 décembre 1701; MC/ET/XXXVI/303
      Châteaux, hôtels, églises, 1700-1750, par le personnel du Minutier (fichier papier entièrement dématérialisé; voir contexte dans le Plan d’orientation général - Notaires de Paris, guides thématiques du Minutier).
    - GILLET (Pierre) Rue Neuve des Petits-Champs maître menuisier § Quittance de .. à G. H. Levasseur Ligueur de verrières de la sol de 6152 l. pour travaux exécutés dans une maison rue du Gros Chenet mémoire joint, 15 décembre 1701; MC/ET/XXXVI/303
      quittance; Gillet, Pierre
  - Minutes. 1702, janvier - 1702, avril, janvier 1702 - avril 1702; MC/ET/XXXVI/304
    - Delaplace (Etienne) potier d'étain marché neuf § Quittance de .. à son aïeule maternelle Barbe Lefevre veuve Ferrand de la so/e/ de 800 l. pour payer les frais qu'il lui convient faire pour passer & recevoir maître potier d'étain, 15 avril 1702; MC/ET/XXXVI/304
      quittance; Delaplace, Etienne
  - Minutes. 1702, mai - 1702, août, mai 1702 - août 1702; MC/ET/XXXVI/305
    - MINARD (Jean) maître serrurier rue Beauregard § Quittance de 2528 l. pour travaux mémoire joint, 4 mai 1702; MC/ET/XXXVI/305
      quittance; Minard, Jean
    - MARTIN (Pierre) Entrepreneur des Bâtiments du Roi § Bail d'une maison de Monceaux, louée à un laboureur, 8 mai 1702; MC/ET/XXXVI/305
      bail; Martin, Pierre
    - Rivet (Antoine), menuisier ordinaire de la chambre et des Bâtiments de Sa Majesté, grande rue du Faubourg Saint-Denis, paroisse Saint-Laurent § Bail d'une maison de Monceaux, louée à un laboureur, 8 mai 1702; MC/ET/XXXVI/305
      bail; Rivet, Antoine
    - Lemaistre Antoine, maître menuisier, rue Neuve Saint-Eustache § Bail d'une maison de Monceau, louée à un laboureur, 8 mai 1702; MC/ET/XXXVI/305
      bail; Neuve-Saint-Eustache (rue); Lemaistre, Antoine; menuisier
    - Transaction entre Pierre Lemaistre, architecte du roi en son Académie, demeurant rue Saint-Honoré paroisse Saint-Roch, Louis Convers, architecte expert du roi, bourgeois de Paris, demeurant rue du Cimetière, d'une part, et François Chanlay, caution d'Étienne Baudoin, François Lelièvre, Pierre Convers et Jean Jacob, sous-entrepreneurs en partie des fortifications de la ville de Sedan, d'autre part, mettant fin à une contestation entre les parties dont les motifs sont exposés ci-après., 22 mai 1702; MC/ET/XXXVI/305
      En 1692, Pierre Lemaistre et Louis Convers, qui s'étaient chargés de l'entreprise générale des travaux de fortification de Sedan, avaient donné une partie des travaux en sous-entreprise à Étienne Baudouin et consorts, le 14 mars de la même année; le marché sous seing privé, ainsi que la caution du sieur Chanlay, furent reconnus par devant Ducloux et Crousigar, notaires à Sedan, le 26 mars suivant. Par la suite, les sous-entrepreneurs ayant abandonné les travaux et se trouvant débiteurs de sommes très supérieures aux travaux effectués, ils furent condamnés, solidairement avec leur caution, par sentence de l'intendant de Champagne, en date du 15 juillet 1696, à payer la somme de 14.696 livres 8 sols 10 deniers, aux sieurs Lemaistre et Convers lesquels, faute d'avoir reçu cette somme, firent commandement au sieur Chanlay d'avoir à la payer sous peine de contrainte par corps. Grâce à l'arbitrage amiable de Louis Deschiens de Raucourt intéressé dans les fermes du roi, lesdits Lemaistre et Convers ont consenti à se contenter de 3.000 livres qu'ils ont reçu du sieur Chanlay et à lui faire remise du reste de leur créance ainsi que des intérêts, frais et dépens.
      Documents du Minutier central concernant l'histoire de l'art (1700-1750), par Mireille Rambaud, tome I [études XXXVI, LXVIII, LXX, XCI, XCII, CXIII, CXV, CXVIII, soit 1543 actes], Paris, Archives nationales, 1964, p. 87 (instrument de recherche imprimé dématérialisé, certaines notices sont plus détaillées dans la version intégrale accessible en ligne par la rubrique 'Autres instruments de recherche', voir contexte dans le Plan d’orientation général - Notaires de Paris, guides thématiques du Minutier).
    - FAROUX (Louis) menuisier de la Chambre de feue Madame la Dauphine rue § Contrat d'apprentissage de Claude Dumontier, 12 juillet 1702; MC/ET/XXXVI/305
      contrat d'apprentissage; Faroux, Louis
    - Menuisier Dumontier (Claude) 15 ans § Mis en qualité d'alloué et pour 6 ans, par son père Jean Dumontier, compagnon couvreur, rue Froidmanteau, chez Louis Faroux, menuisier de la chambre de feue Madame la Dauphine, rue. Il sera logé, nourri et couché, moyennant 150 livres, 12 juillet 1702; MC/ET/XXXVI/305
      contrat de travail; Dumontier, Claude; Dumontier, Jean Farou, Louis
    - Inventaire après décès de Marie Madeleine DOFOIL, veuve de Michel HENRY, maître à danser., 31 juillet 1702; MC/ET/XXXVI/305
      Tableaux, livres.
      inventaire après décès; Henry, Michel; Dofoil, Marie Madeleine; enseignant; danseur
  - Minutes. 1702, septembre - 1702, décembre, septembre 1702 - décembre 1702; MC/ET/XXXVI/306
    - VARENNE (Claude) maître maçon rue de la Mortellerie § Quittance donnée à Claude Borteau après paiement d'un mémoire de travaux, 31 octobre 1702; MC/ET/XXXVI/306
      quittance; Varenne, Claude
    - Quittance par Jean-[Baptiste] Poultier, sculpteur, demeurant rue de Cléry, et par son associé Jean Lapierre, aussi sculpteur, demeurant rue de Bièvre, à Françoise Moreau, demeurant rue des Petits-Champs, de 182 livres, pour solde de 3.822 livres, montant d'un mémoire de travaux exécutés par eux dans une maison sise à Clichy-la-Garenne, appartenant à ladite demoiselle Moreau., 2 novembre 1702; MC/ET/XXXVI/306
      En tête de la quittance, le mémoire.
      Documents du Minutier central concernant l'histoire de l'art (1700-1750), par Mireille Rambaud, tome I [études XXXVI, LXVIII, LXX, XCI, XCII, CXIII, CXV, CXVIII, soit 1543 actes], Paris, Archives nationales, 1964, p. 292 (instrument de recherche imprimé dématérialisé, certaines notices sont plus détaillées dans la version intégrale accessible en ligne par la rubrique 'Autres instruments de recherche', voir contexte dans le Plan d’orientation général - Notaires de Paris, guides thématiques du Minutier).
    - Lourdet (Jean), menuisier, rue du Jour, paroisse Saint-Eustache § Mariage de sa fille, Madeleine Lourdet, et de Gabriel Testart, 10 décembre 1702; MC/ET/XXXVI/306
      contrat de mariage; Lourdet, Jean
    - Testart (Gabriel), menuisier, rue du Jour, paroisse Saint-Eustache § Mariage de .. et de Madeleine Lourdet, 10 décembre 1702; MC/ET/XXXVI/306
      contrat de mariage; Testart, Gabriel; Lourdet, Madeleine
    - Testart (Adrien), maître menuisier, ancien juré de sa communauté La Nouvelle France, paroisse Saint-Laurent § Mariage de Gabriel Testart, son fils, et de Madeleine Lourdet., 10 décembre 1702; MC/ET/XXXVI/306
      contrat de mariage; Testart, Adrien; Testart, Gabriel; Lourdet, Madeleine
    - Pichard (Jean), menuisier § Mariage de Madeleine Lourdet, sa cousine, et de Gabriel Testart, 10 décembre 1702; MC/ET/XXXVI/306
      contrat de mariage; Pichard, Jean; Lourdet, Madeleine; Testart, Gabriel
    - Lourdet (Louis), apprenti menuisier § Mariage de Madeleine Lourdet, sa soeur, et de Gabriel Testart, 10 décembre 1702; MC/ET/XXXVI/306
      contrat de mariage; Lourdet, Louis
    - BOUQUEVAL § Deux actes de partage de la famille TIPHAINE, héritiers de défunt Claude TIPHAINE, procureur fiscal de BOUQUEVAL, y demeurant, 11 décembre 1702; MC/ET/XXXVI/306
      partage
  - Minutes. 1703, janvier - 1703, avril, janvier 1703 - avril 1703; MC/ET/XXXVI/307
    - Abandonnement par Anne Autin, veuve d'Hubert Misson, marbrier sculpteur des bâtiments du roi, demeurant rue Poissonnière, à Louis-Hubert Misson, son fils, demeurant même rue, exerçant la même profession que son père, d'un terrain situé rue Poissonnière, que le défunt et elle avaient acheté, et de la maison à porte cochère qu'ils y avaient fait construire, moyennant quoi ledit Misson fils s'engage à ne rien réclamer des biens de la communauté., 12 janvier 1703; MC/ET/XXXVI/307
      Fait en présence et du consentement de Pierre Martin, bourgeois de Paris, demeurant rue Poissonnière, en qualité de tuteur des enfants mineurs nés de son mariage avec défunte Louise-Dieudonné Misson, fille du défunt.
      Documents du Minutier central concernant l'histoire de l'art (1700-1750), par Mireille Rambaud, tome I [études XXXVI, LXVIII, LXX, XCI, XCII, CXIII, CXV, CXVIII, soit 1543 actes], Paris, Archives nationales, 1964, p. 288 (instrument de recherche imprimé dématérialisé, certaines notices sont plus détaillées dans la version intégrale accessible en ligne par la rubrique 'Autres instruments de recherche', voir contexte dans le Plan d’orientation général - Notaires de Paris, guides thématiques du Minutier).
    - GIRARD (Jean-Baptiste) maître menuisier ordinaire de la chambre de S.A.R. le duc d'Orléans rue Notre-Dame des Victoires § Inventaire après décès de Sebastien Girard, son père, 29 janvier 1703; MC/ET/XXXVI/307
      inventaire; Girard, Jean-Baptiste
    - Girard (Sébastien), menuisier ordinaire de feu Monsieur, duc d'Orléans, rue Poissonnière, paroisse Saint-Eustache § Inventaire après décès, 29 janvier 1703; MC/ET/XXXVI/307
      inventaire après décès; Girard, Sébastien
    - BELLANGER (Nicolas) maître maçon; rue Neuve Saint-Eustache puis rue Montmartre § Transport d'une créance de Gabriel Henry Levasseur maître ordinaire de la chambre des Comptes, 1er mars 1703; MC/ET/XXXVI/307
      Bellanger, Nicolas
    - Tourneur en ébène PEVÉE (Pierre Antoine) 13 ans § Mis, par son grand oncle, Pierre Boiry, grand valet de pied du Roi, demeurant à Jouy en Josas, en apprentissage, pour 4 ans, chez André Brunet, rue du Mail. Il sera nourri, couché, logé et son gros linge blanchi, moyennant 100 livres, 10 avril 1703; MC/ET/XXXVI/307
      contrat d'apprentissage; Pevée, Pierre Antoine
    - BRUNNET (André) maître tourneur en ébène rue du Mail, par Saint-Eustache § Contrat d'apprentissage de Pierre - Antoine Pevée, 10 avril 1703; MC/ET/XXXVI/307
    - JOREIT (François) maître tourneur en ébène, juré en charge de sa communauté rue Saint-Denis, paroisse Saint-Laurent § Contrat d'apprentissage de Pierre Antoine Pevée, 10 avril 1703; MC/ET/XXXVI/307
      contrat d'apprentissage; Joreit, François
    - TARISIEN (Louis) maître tourneur en ébène, juré en charge de sa communauté § Contrat d'apprentissage de Pierre-Antoine Pesée, 10 avril 1703; MC/ET/XXXVI/307
      contrat d'apprentissage; Tarisien, Louis
    - GAMBIER (François) maître tourneur en ébène, juré en charge de sa communauté; Cimetière Saint-Jean en Grève § Contrat d'apprentissage de Pierre-Antoine Pierre, 10 avril 1703; MC/ET/XXXVI/307
      contrat d'apprentissage; Gambier, François
    - L'ENFANT (Louis) maître doreur sur métaux, juré en charge de sa communauté § Contrat d'apprentissage de Charles Normand, 29 avril 1703; MC/ET/XXXVI/307
      contrat d'apprentissage; L'Enfant, Louis
    - Doreur sur métaux NORMEND (Charles) 20 ans, né à Annet sur Marne § Se met en apprentissage, pour 5 ans, chez Jean-Baptiste Gambier, rue -, par Saint-Roch. Il sera nourri, loger, blanchi de son gros et menu linge, sans denier débourser, 29 avril 1703; MC/ET/XXXVI/307
      contrat d'apprentissage; Normend, Charles
    - GAMBIER (Jean-Baptiste) maître doreur sur métaux rue .., paroisse Saint-Roch § Contrat d'apprentissage de Charles Normend, 29 avril 1703; MC/ET/XXXVI/307
      contrat d'apprentissage; Gambier, Jean-Baptiste
    - GANAT (Joseph) maître doreur sur métaux, juré en charge de sa communauté § Contrat d'apprentissage de Charles Normend, 29 avril 1703; MC/ET/XXXVI/307
      contrat d'apprentissage; Ganat, Joseph
    - HERON (Arnoul) maître doreur sur métaux, juré en-charge-de la-communauté § Contrat d'apprentissage de Charles Normend, 29 avril 1703; MC/ET/XXXVI/307
      contrat d'apprentissage; Heron, Arnoul
    - MORLET (Pierre) maître doreur sur métaux, juré en charge de sa communauté § Contrat d'apprentissage de Charles Normend, 29 avril 1703; MC/ET/XXXVI/307
      contrat d'apprentissage; Morlet, Pierre
    - NORMEND (Etienne) maçon Aunet-sur-Marne § Contrat d'apprentissage de son fils, Charles Normend, 29 avril 1703; MC/ET/XXXVI/307
      contrat d'apprentissage; Normend, Etienne
  - Minutes. 1703, mai - 1703, juillet, mai 1703 - juillet 1703; MC/ET/XXXVI/308
    - BROTHIER (Jean) marchand ébéniste fbg S. Antoine § Vente par .. à consistes dont Jean Godde une horloge, rue de Bussy, Isaac Godde, une horloge rue Dauphine, de 15 l. de rente, 4 mai 1703; MC/ET/XXXVI/308
      acte de vente; Brothier, Jean
    - GODDE (Isaac) maître horloger; rue Dauphine § Vente de 15 livres de rente par .., Jean Godde, maître horloger et Jean Brothier, maître ébéniste., 4 mai 1703; MC/ET/XXXVI/308
      acte de vente; Godde, Isaac
    - GODDE (Jean) maître horloger rue de Bussy § Vente de 15 livres de rente par .., Isaac Godde, maître horloger, et Jean Brothier, maître ébéniste, 4 mai 1703; MC/ET/XXXVI/308
      acte de vente; Godde, Jean
    - GIRARD (Jean Baptiste) Grd maître menuisier de la chambre du Duc d'Orléans rue N.D. des Victoires § Liquidation de la succession de son père, Sebastien Girard, menuisier ordinaire du Dc d'Orléans, 12 mai 1703; MC/ET/XXXVI/308
      Girard, Jean Baptiste
    - GIRARD (Sébastien) menuisier ordinaire de la Chambre du duc d'orléans. rue Poissonnière § Liquidation de sa succession entre sa veuve et ses enfants dont JB/te/ Girard grand maître menuisier de la Chambre du duc d'orléans demeurant rue ND des Victoires., 12 mai 1703; MC/ET/XXXVI/308
      Girard, Sébastien
    - BELLANGER (Nicolas) maître maçon; rue Montmartre, paroisse Saint-Eustache § Bail d'un local qu'il loue, dans sa maison, à Chareau, marchand papetier, 15 mai 1703; MC/ET/XXXVI/308
      bail; Bellanger, Nicolas
    - Constitution par Louis-Hubert Misson et Marie-Jeanne Charton, sa femme, au profit de Pierre Martin, commis du trésorier général de la Marine, leur beau-frère, demeurant dans la même maison, de 125 livres de rente, moyennant 2.500 livres., 1er juillet 1703; MC/ET/XXXVI/308